臺灣高等法院臺南分院刑事判決
111年度金上訴字第625號
上  訴  人  
即  被  告  鍾承
選任辯護人  裘佩恩律師
            蘇泓達律師
            莊佳蓉律師
上列上訴人因詐欺等案件，不服臺灣臺南地方法院110年度金訴
字第535號中華民國111年3月9日第一審判決（起訴案號：臺灣臺
南地方檢察署110年度偵字第19371、20663號），提起上訴，本
院判決如下：
    主  文
原判決撤銷。
鍾承共同犯洗錢防制法第十四條第一項之一般洗錢罪，處有期
徒刑伍月，併科罰金新臺幣貳萬元，罰金如易服勞役，以新臺幣
壹仟元折算壹日；又共同犯洗錢防制法第十四條第一項之一般洗
錢罪，處有期徒刑伍月，併科罰金新臺幣貳萬元，罰金如易服勞
役，以新臺幣壹仟元折算壹日。應執行有期徒刑玖月，併科罰金
新臺幣參萬元，罰金如易服勞役，以新臺幣壹仟元折算壹日。緩
刑參年，並應履行附件所示本院111年度附民移調字第47號2份調
解筆錄所示給付內容。
    事  實
一、鍾承知悉一般人利用他人金融機構帳戶存、提款，常係為
    遂行財產犯罪之需要，而已預見提供金融機構帳戶資料任由
    他人使用，將可能遭他人利用作為財產犯罪之工具，如再代
    為提領其內款項，其所提領者極可能為詐欺犯罪所得，且將
    因此造成金流斷點而掩飾、隱匿此等犯罪所得之去向及所在
    ，竟猶不顧於此，基於縱其代為提領之款項為詐欺集團之犯
    罪所得，提領此等款項即足掩飾、隱匿詐欺犯罪所得之去向
    及所在，亦均不違背其本意之共同詐欺取財、洗錢之不確定
    故意，於民國110年5月間某日，因真實姓名年籍不詳、綽號
    「達哥」之成年男子（無證據證明為未成年人：下稱達哥）
    要求，而接續將其名下帳號為00000000000000號中華郵政股
    份有限公司帳戶（下稱郵局帳戶）、帳號為000000000000號
    中國信託商業銀行帳戶（下稱中國信託帳戶）資料，以LINE
    傳送提供予「達哥」。「達哥」、鍾承即共同基於意圖為
    自己不法所有、隱匿其等詐欺所得去向及所在之一般洗錢之
    犯意聯絡，而分別為下列犯行：
　㈠甲○○於110年3月間在YOUTUBE上觀看百家樂遊戲影片而知悉「
    達哥」LINE帳號，並於110年3月29日使用LINE與「達哥」聯
    繫，嗣後並詢問關於百家樂遊戲之操作事宜，「達哥」即於
    110年5月11日提供「○○娛樂城」之網頁並為甲○○進行初步之
    教學指導，甲○○在該網頁資料顯示操作獲利，「達哥」復於
    同年月12日向其佯稱若要其繼續進行詳細之投資教學指導，
    可與其簽署代操合約（受委託人陳義達），但每次均需先支
    付一半之投資獲利金額作為佣金，其始願意為其繼續進行投
    資指導與代操云云，致甲○○陷於錯誤應允之，並依照「達哥
    」之指示，於附表編號1「被害人匯入之時間、帳戶及款項
    」欄所載之時間，將網頁顯示之投資獲利金額一半即附表編
    號1上開欄位所載之款項，匯入鍾承之前述郵局帳戶內。鍾
    承再依「達哥」之指示，於附表編號1「被告提領之時間、
    地點及金額」欄所載之時間、地點，將甲○○匯入之上開款項
    領出，續依「達哥」指示，於110年5月12日18時24分許，旋
    在其提領上開款項之統一超商○○門市，將上開款項以超商IB
    ON繳費之方式交出，以上開分工方式與「達哥」共同向甲○○
    詐取財物得逞，並以此迂迴層轉方式製造金流斷點，掩飾、
    隱匿此等詐欺犯罪所得之去向及所在。嗣因甲○○察覺有異，
    報警處理後循線查悉上情。　　
　㈡乙○○於110年5月8日晚間，因在YOUTUBE上觀看影片而認識真
    實姓名年籍不詳自稱「陳義達」之網友，「陳義達」於同年
    5月10日假意向乙○○表示可帶其賺取獲利，並提供「XX娛樂
    城」之網頁請其加入，乙○○依指示加入後亦委託「陳義達」
    為其進行代操，並因此陷於錯誤，因而於附表編號2「被害
    人匯入之時間、帳戶及款項」所載之時間，依「陳義達」之
    指示，將附表編號2上開欄位所載之款項，匯入鍾承之前述
    中國信託帳戶內。鍾承再依「達哥」之指示，於附表編號2
    「被告提領之時間、地點及金額」欄所載之時間、地點，將
    乙○○匯入之第一筆款項新臺幣（下同）3萬元領出，續依「
    達哥」指示將該款項以超商IBON繳費之方式交出，乙○○匯入
    之第二筆款項5000元於匯入後，未及提領，即因乙○○察覺有
    異報警處理，鍾承上開中國信託帳戶遂於同年5月13日17時
    28分遭列為警示帳戶凍結使用，鍾承仍以上開分工方式與
    「達哥」共同向乙○○詐取財物總計3萬5000元得逞，並以此
    迂迴層轉方式製造金流斷點，掩飾、隱匿該筆已提領出3萬
    元詐欺犯罪所得之去向及所在。　　
二、案經甲○○、乙○○告訴暨臺南市政府警察局第三分局、高雄市
    政府警察局前鎮分局報請臺灣臺南地方檢察署檢察官偵查起
    訴。　　
    理  由
一、上開犯罪事實，業據被告於本院審理時坦承不諱（本院卷第
    112頁），並有下列證據資料可資佐證：　　
　㈠告訴人甲○○因在YOUTUBE上觀看「達哥」之百家樂遊戲影片，
    於110年3月29日自行加入「達哥」之LINE帳號並與「達哥」
    聯繫，嗣後詢問「達哥」關於百家樂遊戲之操作事宜，「達
    哥」即於110年5月11日提供「○○娛樂城」之網頁並為甲○○進
    行初步之教學指導後，甲○○在該網頁資料顯示獲利，「達哥
    」復於同年月12日向甲○○表示若要其繼續進行詳細之投資教
    學指導，可與其簽署代操合約（受委託人陳義達），但每次
    需先支付一半之投資獲利金額作為佣金，其始願意為其繼續
    進行投資指導與代操云云，甲○○遂同意上開條件，並依照「
    達哥」之指示，於110年5月12日17時55分、同日18時、同日
    18時10分，依序將25000元、3000元、19985元匯入被告之郵
    局帳戶內，被告於同日18時20分至23分在統一超商○○門市提
    領上開郵局帳戶內款項各20000元計4筆（於同日18時3分另
    有他人將5萬元匯入被告本案郵局帳戶內，提領時款項混同
    ），隨即於同日時24分在上開超商內，以IBON繳費之方式繳
    納上開款項，上開款項其中4萬7985元為被害人甲○○遭詐騙
    之款項等事實，為被告所不爭執，復據告訴人甲○○於警詢指
    述明確，並有如附表編號1證據欄所載之證據資料可佐。是
    被告之郵局帳戶提供與「達哥」使用後，確實藉以詐欺告訴
    人甲○○作為匯款使用，被告復於告訴人甲○○轉帳後，提領其
    內款項並依「達哥」指示處理等事實，堪以認定。
　㈡告訴人乙○○因在YOUTUBE上觀看百家樂遊戲影片而認識自稱「
    陳義達」之網友，「陳義達」於110年5月10日向乙○○表示可
    帶其賺取獲利，並提供「XX娛樂城」之網頁請其加入，乙○○
    依指示加入後委託「陳義達」代操，並依照陳義達之指示，
    於同年5月12日23時10分、同年月13日0時56分先後轉帳3萬
    元、5000元至被告中國信託帳戶，被告則依「達哥」指示，
    於同年5月12日23時16分在統一超商○○門市提領匯入之3萬元
    ，再以IBON繳費之方式繳納上開款項，另餘款5000元尚未提
    領，即因乙○○察覺有異於同年月13日下午前往報警，被告之
    中國信託帳戶旋於同日17時28分通報為警示帳戶等情，為被
    告所不爭執，復據告訴人乙○○於警詢指述明確，並有如附表
    編號2證據欄所載之證據資料可佐，是被告之中國信託帳戶
    提供與「達哥」使用後，亦確實藉以詐欺告訴人乙○○作為匯
    款使用，被告復於告訴人乙○○轉帳後，提領其內款項3萬元
    並依「達哥」指示處理等事實，亦堪認定。
　㈢詐騙集團利用電話、通訊軟體進行詐欺犯罪，並使用他人帳
    戶作為工具供被害者匯入款項，及指派俗稱「車手」之人領
    款以取得犯罪所得，同時造成金流斷點而掩飾、隱匿此等犯
    罪所得之去向，藉此層層規避執法人員查緝等事例，已在平
    面、電子媒體經常報導，且經警察、金融、稅務機關在各公
    共場所張貼防騙文宣廣為宣導，是上情應已為社會大眾所共
    知。又金融機構存款帳戶，攸關存戶個人財產權益之保障，
    專屬性甚高，衡諸常理，若非與存戶本人有密切之信賴關係
    ，絕無可能隨意提供個人帳戶供他人使用；且於金融機構申
    請開設存款帳戶並無特殊之資格限制，一般民眾或公司行號
    皆可在金融機構申請開設帳戶作為提、存款之用，亦可於不
    同之金融機構申請複數之存款帳戶使用，實無向他人取得帳
    戶使用之必要。況如款項之來源合法正當，受款人大可自行
    收取、提領，故如不利用自身帳戶取得款項，反而刻意要求
    他人提供帳戶並委由他人提領款項，就該等款項可能係詐欺
    等不法所得，當亦有合理之預期；基此，苟見他人以不合社
    會經濟生活常態之理由徵求金融機構帳戶資料，甚且要求代
    為提領帳戶內之不明款項，衡情當知渠等係在從事詐欺等與
    財產有關之犯罪，並藉此掩飾、隱匿此等犯罪所得之去向等
    節，亦均為週知之事實。被告110年5月間將本件郵局、中國
    信託帳戶資料告知「達哥」，並依「達哥」指示代為提款，
    繼而使用超商IBON繳費機制將款項再行轉手，然若係一般正
    常網路虛擬寶物遊戲交易，由實際購買者以自身款項前往超
    商依照條碼繳費即可，何需將款項轉入被告郵局、中國信託
    帳戶內，再由被告領出後進行超商繳費，以此迂迴層轉之方
    式進行？是被告所述之交易方式，違反一般人認知之正常交
    易方式，而其已係年滿25歲之成年人，應具有一般之智識程
    度及相當社會生活經驗，對於上開各情自無不知之理；
　　且被告自承曾任職遊藝場（偵一卷第18頁），不知「達哥」
    本名，亦未曾見過面，僅以LINE聯絡等語（原審卷第30、69
    至70頁），故其與「達哥」無實際接觸，關係並不密切，無
    深厚信任基礎，被告為前開行為時，對於本件郵局、中國信
    託帳戶可能遭作為財產犯罪工具等不法用途，及轉入本件帳
    戶內之款項極可能是詐欺等財產犯罪之不法所得，其代為提
    領此等款項，甚有可能因此造成金流斷點而掩飾、隱匿此等
    犯罪所得之去向等情，當已有相當之認識。
　㈣況依被告所述，其與「達哥」並不熟識，「達哥」傳送之被
    告個人資料僅有「84年次」、「臺南人」，並無其他更為詳
    盡之資料，若其確實因拒絕「達哥」工作邀約，「達哥」即
    傳送上開文字，反更彰顯「達哥」本人並非良善，其使用他
    人帳戶之目的顯係作為不法使用，一般人遇此多係報警，或
    將此人在通訊軟體上封鎖即可，被告卻依從自己對之毫無所
    悉、且真實姓名及年籍均不詳之「達哥」要求提供本件帳戶
    資料，並親自提領告訴人甲○○、乙○○遭詐騙轉入本件帳戶內
    之款項而實施詐欺、洗錢之構成要件行為，堪信被告主觀上
    顯具有縱其所提領為詐欺犯罪所得，且提領此等款項即足掩
    飾、隱匿詐欺犯罪所得之去向、所在，亦均不違背其本意之
    共同詐欺取財、洗錢之不確定故意，其所為即係以自己犯罪
    之意思，共同參與上開犯行至明。
二、另起訴意旨雖認被告係與「達哥」共同為刑法第339條之4第
    1項第3款之加重詐欺行為（即以網際網路等傳播工具對公眾
    散布而犯之），然依卷內所存之證據，僅能認定被告係依照
    「達哥」指示，將詐得之款項領出並以此方式達到掩飾、隱
    匿詐欺犯罪所得去向與所在，實無證據足認被告對於共犯施
    以詐術之手法有所認識；且如附表編號1所示之詐欺犯行，
    乃告訴人甲○○在YOUTUBE上觀看百家樂遊戲影片，加入「達
    哥」之LINE帳號後，達哥提供○○娛樂城網頁供其加入會員，
    並向其佯稱需先支付一半之獲利投資金額作為其代操之佣金
    而遭詐騙得逞，附表編號2所示之詐欺犯行，係告訴人乙○○
    因在YOUTUBE上觀看百家樂遊戲影片而認識自稱「陳義達」
    之網友，「陳義達」提供「XX娛樂城」之網頁請其加入，復
    依照陳義達之指示將款項匯入等情，分據證人甲○○、乙○○於
    警詢證述明確（警一卷第17頁至第18頁、警二卷第7頁至第9
    頁），是證人甲○○係在與「達哥」、證人乙○○在與「陳義達
    」以LINE聯繫對話時遭詐騙，此種使用通訊軟體在一對一之
    聯繫過程中施行詐術，顯係以「個別」方式對之施以詐術，
    尚無證據證明有以傳播工具「對公眾散布」之情形甚明。又
    被告係依照「達哥」指示提供帳戶、領取款項並在超商IBON
    繳費，與被告聯繫之對象僅有「達哥」；而依前述，告訴人
    甲○○係遭「達哥」詐騙，告訴人乙○○係遭「陳義達」詐騙，
    雖一般詐騙手法常見以多人集團式分工為之，然亦不乏單人
    或兩人共同詐欺之手法，故依卷存之證據，實難以排除詐騙
    甲○○之「達哥」、詐騙乙○○之「陳義達」，與被告所述之「
    達哥」為同一人，是依照嚴格證明及罪疑唯利被告原則，應
    僅能認定被告係與「達哥」共同為普通詐欺取財及洗錢犯行
    。
三、綜上，本件事證明確，被告於本院之自白與事實相符，其上
    開犯行，堪以認定，應依法論科。
四、論罪科刑：
　㈠按洗錢防制法第2條第2款之掩飾、隱匿行為，目的在遮掩、
    粉飾、隱藏、切斷特定犯罪所得與特定犯罪間之關聯性，是
    此類洗錢行為須與欲掩飾、隱匿之特定犯罪所得間具有物理
    上接觸關係（事實接觸關係）。而提供金融帳戶提款卡及密
    碼供他人使用，嗣後被害人雖匯入款項，然此時之金流仍屬
    透明易查，在形式上無從合法化其所得來源，未造成金流斷
    點，尚不能達到掩飾或隱匿特定犯罪所得之來源、去向及所
    在之作用，須待款項遭提領後，始產生掩飾、隱匿之結果。
    故而，行為人提供金融帳戶提款卡及密碼，若無參與後續之
    提款行為，即非洗錢防制法第2條第2款所指洗錢行為，無從
    成立一般洗錢罪之直接正犯（最高法院刑事大法庭108年度
    台上大字第3101號裁定參照）。準此，被告除提供本件帳戶
    供被害人匯款，更參與後續之提款及使用超商IBON繳費將款
    項再轉手，使詐欺不法份子取得詐騙款項，因已造成金流斷
    點，該當掩飾、隱匿之要件，自成立一般洗錢罪之正犯。
  ㈡核被告附表編號1、2所為，均係犯刑法第339條第1項詐欺取
    財罪、洗錢防制法第14條第1項洗錢罪。公訴意旨認被告附
    表所為尚有犯刑法第339條之4第1項第3款以網際網路等傳播
    工具對公眾散布而犯詐欺取財罪，此部分尚無充分證據可資
    證明，業如前述，惟因起訴書論罪法條欄認被告所為之詐欺
    行為包含「刑法第339條第1項之詐欺取財、第339條之4第1
    項第3款加重詐欺取財」，此部分自無庸變更起訴法條。
　㈢附表編號2告訴人乙○○於110年5月13日0時56分匯入被告中國
    信託帳戶之5000元，雖未遭提領，然該帳戶係於款項匯入之
    同日19時28分通報為警示帳戶圈存剩餘款項部分，不在本院
    審理範圍，業據原審為不另無罪之諭知，此部分未經上訴，
    業已確定。
　㈣被告就附表編號1告訴人甲○○所匯款項進行分次提款及共犯「
    達哥」對附表各告訴人為多次詐欺取財之行為，係於密切接
    近時空，侵害同一被害人之財產法益，其各次行為之獨立性
    極為薄弱，依一般社會健全觀念，在時間差距上難以強行分
    開，在刑法評價上，應視為數個舉動之接續施行，而為包括
    之一行為予以評價，為接續犯。
　㈤被告就附表編號1至2所示犯行與「達哥」間，有犯意聯絡及
    行為分擔，並互相利用他方之行為，以完成共同犯罪之目的
    ，均應依刑法第28條規定分別論以共同正犯。
  ㈥被告就附表各編號所示之犯行均係以一行為觸犯數罪名之想
    像競合犯，均應依刑法第55條規定，從一重論以洗錢防制法
    第14條第1項之一般洗錢罪。
  ㈦被告於本院審理自白上開犯行，依據洗錢防制法第16條第2項
    之規定，減輕其刑。
　㈧刑法處罰之加重詐欺取財罪係侵害個人財產法益之犯罪，其
    罪數計算，依一般社會通念，應以被害人數、被害次數之多
    寡，決定其犯罪之罪數（最高法院110年度台上字第5093號
    、108年度台上字第274號判決意旨參照）；就不同被害人所
    犯之詐欺取財行為，受侵害之財產監督權既歸屬各自之權利
    主體，且犯罪時間或空間亦有相當差距，應屬犯意各別，行
    為互殊，而應分論併罰。是被告所為附表編號1、2犯行，分
    別侵害告訴人甲○○、乙○○等2人之財產法益，其犯罪行為各
    自獨立，犯意各別，行為互殊，應予分論併罰。　　
五、撤銷原判決之理由：
  ㈠原審認被告上開犯行事證明確，予以論罪，固非無見，惟查
    ，被告於本院自白犯行，有洗錢防制法第16條第2項之適用
    ，且與2位告訴人成立調解，同意分期賠償全部損失，此為
    有利被告之量刑因子，原審未及審酌，自有未合。
  ㈡被告提起上訴，以其坦承犯行並與告訴人達成調解，賠償全
    部損失，原審未及審酌，指摘原判決量刑過重不當，為有理
    由，自應由本院撤銷改判。
　㈢爰審酌被告正值青年，猶不思戒慎行事，竟恣意與「達哥」
    共同違犯上開犯行，實無足取，且被告所擔任之角色係使「
    達哥」得以實際獲取犯罪所得並掩飾、隱匿此等金流，使被
    害人難於追償，侵害他人財產安全及社會治安，殊為不該，
    被告犯後否認犯行，迄本院審理始坦承犯行，並與告訴人全
    部調解、分期賠償，前無財產犯罪之前案紀錄，兼衡被告於
    本案中之分工、涉案情節及對告訴人甲○○、乙○○造成之損害
    情形，暨被告自陳學歷為○○畢業，目前從事電子遊戲場服務
    業之工作（原審卷第76至77頁）之智識程度、家庭生活狀況
    等一切情狀，量處如主文所示之刑，併諭知罰金易服勞役之
    折算標準，暨考量被告所犯2罪之犯罪類型及行為態樣均屬
    相同，且各次犯罪時間間隔甚近，衡以刑法第51條所採限制
    加重原則，兼顧刑罰衡平之要求及矯正受刑人之目的，定其
    應執行刑如主文所示，併諭知罰金易服勞役之折算標準。
　㈣宣告附條件緩刑：
　　被告無受有期徒刑宣告之前科紀錄，有被告前案紀錄表在卷
    可憑，其係一時失慮，而罹典章，事後坦承犯行，與告訴人
    2人成立調解，同意賠償全部損失，顯有悔悟之情，告訴人
    表示原諒，同意緩刑，此有調解筆錄可按，本院認其經此教
    訓後，當益知警惕，信無再犯之虞，因認其所宣告之刑，以
    暫不執行為適當，宣告緩刑3年，以啟自新。惟為督促被告
    能履行賠償義務，另為使被告知所警惕，並兼顧告訴人之權
    益，認應依刑法第74條第2項第3款規定，於緩刑期間課予被
    告履行上開調解內容之負擔，乃屬適當，爰併予宣告之；且
    前開被告應支付損害賠償部分，依刑法第74條第4項之規定
    ，得為民事強制執行名義。此外，倘被告未遵循本院所諭知
    如主文所示緩刑期間之負擔，情節重大者，檢察官尚得依刑
    事訴訟法第476條、刑法第75條之1第1項第4款之規定，聲請
    撤銷本案緩刑之宣告，併予敘明。
據上論斷，應依刑事訴訟法第369條第1項前段、第364條、第299
 條第1項前段，刑法第74條第1項第1款、第2項第3款，判決如主
文。
本案經檢察官吳毓靈提起公訴，檢察官謝錫和到庭執行職務。
中　　華　　民　　國　　111 　年　　7 　　月　　14　　日
                  刑事第五庭    審判長法　官  蔡廷宜
                                      法　官  蔡川富
                                      法　官  翁世容
以上正本證明與原本無異。
如不服本判決應於收受送達後20日內向本院提出上訴書狀，其未
敘述上訴理由者，並得於提起上訴後20日內向本院補提理由書（
均須按他造當事人之人數附繕本）「切勿逕送上級法院」。
                                      書記官  顏惠華
中　　華　　民　　國　　111 　年　　7 　　月　　14　　日
附錄本案論罪科刑法條：
洗錢防制法第14條
有第二條各款所列洗錢行為者，處7年以下有期徒刑，併科新臺
幣5百萬元以下罰金。
前項之未遂犯罰之。
前二項情形，不得科以超過其特定犯罪所定最重本刑之刑。
中華民國刑法第339條
意圖為自己或第三人不法之所有，以詐術使人將本人或第三人之
物交付者，處5年以下有期徒刑、拘役或科或併科50萬元以下罰
金。
以前項方法得財產上不法之利益或使第三人得之者，亦同。
前二項之未遂犯罰之。　　　　　　　　　　　　　　　　
附表：
編號 被害人 詐騙時間及方式 被害人匯入之時間、帳戶及款項 ①轉(匯)入時間 ②轉(匯)入帳戶 (銀行別、戶名、帳號) ③轉(匯)入金額 被告提領之時間、地點及金額  證據 1 甲○○ (提告) 本案LINE通訊軟體帳號名稱「達哥」之真實姓名年籍不詳之人，透過YOUTUBE之百家樂賭博影片下方刊登LINE帳號，甲○○觀看上開影片後於110年03月29日自行加入「達哥」之LINE並與「達哥」聯繫，「達哥」即於110年5月11日提供博奕網站-○○娛樂城(網址：https：//aaaa.0000000.tw/)之網頁請其加入會員，並向其佯稱可進行投資教學與代操，惟須朋分獲利作為傭金云云，致甲○○陷於錯誤，同意將網頁顯示之獲利金額一半轉帳至「達哥」指示之帳戶內，因而於右列時間轉帳右列金額至右列帳戶內。 一、 ①110年5月12日下午5時55分許　 ②鍾承申辦之中華郵政帳號00000000000000號帳戶 ③2萬5,000元 ㈠鍾承於110年5月12日下午6時20分至6時23分（原起訴意旨誤載為5月11、12日，應予更正），至統一超商○○門市0○○市○○區○○路○段000號)之中國信託ATM，以跨行提款之方式提領左揭一、二、三共3筆款項，總金額為4萬7,985元(上開時段鍾承實際提領總額為8萬元，其中僅4萬7,985元為被害人甲○○匯入，其餘款項之人員及性質均不明) ㈡鍾承將甲○○遭詐騙之款項領出後，隨即於110年5月12日下午6時24分，在前述提領之統一超商○○門市，依「達哥」提供之超商繳款代碼，將上揭款項以ibon繳費再行轉手交出。 ⒈甲○○110年5月13日警詢筆錄(本案警1卷第17至18頁) ⒉證人甲○○提出之中國信託銀行ATM交易明細3紙(本案警1卷第19頁) ⒊鍾承提出之統一超商股份有限公司(NO：00000000)代收款專用繳款證明(顧客聯)1紙(本案警1卷第21頁繳款時間為110年5月12日18時24分該聯) ⒋鍾承之帳戶個資檢視表1份(本案警1卷第23頁) ⒌中華郵政股份有限公司臺南郵局110年6月4日南營字第1101800399號函檢送臺南金華郵局儲戶鍾承之基本資料及109年6月3日至110年6月2日交易明細各1件(本案警1卷第27至41頁) ⒍○○娛樂城網站首頁截圖1張、證人甲○○信用卡刷卡簡訊通知截圖1張、○○娛樂城網站儲值頁面截圖1張、證人甲○○與通訊軟體LINE帳號名稱「客服」、「達哥」之對話紀錄截圖1份(本案警1卷第43至52頁) ⒎鍾承與通訊軟體LINE帳號名稱「達哥」之對話紀錄截圖1份(本案警1卷第53至59頁) ⒏內政部警政署反詐騙諮詢專線紀錄表、桃園市政府警察局中壢分局中福派出所受理詐騙帳戶通報警示簡便格式表、金融機構聯防機制通報單各１份(本案警1卷第61至65頁) ⒐○○○科技股份有限公司110年6月8日Email回函1份(本案警1卷第71至72頁) ⒑臺南金華郵局戶名鍾承存摺封面影本(本案警1卷第79頁) ⒒中國信託商業銀行股份有限公司111年1月24日中信銀字笫000000000000000號函(本院卷P53)    二、 ①110年5月12日下午6時00分許 ②鍾承申辦之中華郵政帳號00000000000000號帳戶 ③3,000元      三、 ①110年5月12日下午6時10分許 ②鍾承申辦之中華郵政帳號00000000000000號帳戶 ③1萬9,985元   2 乙○○ (提告) 乙○○於110年5月8日晚間，因在YOUTUBE上觀看影片，而認識真實姓名年籍不詳、LINE通訊軟體帳號名稱「陳義達」之人。「陳義達」於110年5月10日提供XX娛樂平台(網址：aa.00000000.net/Play/Home)邀請乙○○加入會員，並向其佯稱可帶其賺取獲利云云，致乙○○陷於錯誤，因而於右列時間，依照「陳義達」指示轉帳右列金額至右列帳戶內。 一、 ①110年5月12日晚上11時10分許 ②鍾承申辦之中國信託商業銀行帳戶帳號000000000000號帳戶 ③3萬元 鍾承於110年5月12日晚上11時16分許（原起訴意旨誤載為5月11、12日，應予更正），於統一超商○○門市0○○市○○區○○路○段0000000號)之中國信託ATM提領左揭一款項（3萬元）；並隨即依「達哥」提供之超商繳款代碼，將上揭款項以ibon繳費再行轉手交出。  ⒈乙○○110年5月13日警詢筆錄(本案警2卷第7至9頁) ⒉鍾承與通訊軟體LINE帳號名稱「達哥」之對話紀錄截圖1份(本案警1卷第53至59頁) ⒊中國信託商業銀行鹽行分行戶名鍾承存摺封面影本1份(本案警1卷第79頁) ⒋證人乙○○提出之郵政自動櫃員機交易明細表翻拍照片2張、乙○○與詐欺集團成員之LINE對話紀錄截圖1張(本案警2卷第15頁) ⒌中國信託銀行戶名鍾承110年3月1日至同年5月31日存款交易明細、自動化LOG資料-財金交易各1份(本案警2卷第17至19頁) ⒍高雄市政府警察局三民第二分局鼎山派出所金融機構聯防機制通報單1份(本案警2卷第21頁) ⒎中國信託商業銀行股份有限公司111年1月24日中信銀字笫000000000000000號函(本院卷P53)    二、 ①110年5月13日凌晨0時56分許 ②鍾承申辦之中國信託商業銀行帳戶帳號000000000000號帳戶 ③5,000元 左揭二（5000元）款項匯入後，因該帳戶於110年5月13日19時28分遭列為警示帳戶並經圈存而未遭提領。